臺灣嘉義地方法院刑事判決　　　　　　　 96年度訴字第746號
公　訴　人　臺灣嘉義地方法院檢察署檢察官
被　　　告　甲○○
上列被告因違反毒品危害防制條例案件，經檢察官提起公訴（九
十六年度毒偵字第七０一號），本院合議庭裁定由受命法官以簡
式程序進行審理，判決如下：
    主  文
甲○○施用第一級毒品，累犯，處有期徒刑捌月；扣案之第一級
毒品海洛因貳包（合計淨重參點壹伍公克），沒收銷燬之；扣案
上開毒品外包裝袋貳個，沒收之。又施用第二級毒品，累犯，處
有期徒刑肆月，減為有期徒刑貳月；扣案之第二級毒品甲基安非
他命肆包（合計驗餘淨重拾參點伍零肆貳公克），沒收銷燬之；
扣案上開毒品外包裝袋肆個，沒收之。應執行有期徒刑玖月；扣
案之第一級毒品海洛因貳包（合計淨重參點壹伍公克）及第二級
毒品甲基安非他命肆包（合計驗餘淨重拾參點伍零肆貳公克），
沒收銷燬之；扣案上開毒品外包裝袋陸個，沒收之。
    事  實
一、甲○○前於民國八十二年間因肅清煙毒條例案件，經臺灣高
    等法院臺南分院以八十三年上訴字第七壹玖號判處有期徒刑
    三年二月確定，復於八十四年間因肅清煙毒條例等案件，經
    本院以八十四年度訴字第一二二號判處有期徒刑三年二月確
    定，上開案件接續執行，迄八十六年四月二十九日縮短刑期
    假釋出監。然甲○○於八十八年間復因施用毒品案件，經本
    院以八十八年度毒聲字第七十號裁定令入勒戒處所施以觀察
    、勒戒，而上開假釋乃遭撤銷，於八十九年五月三十一日入
    監執行殘刑，迄九十三年三月十日縮短刑期執行完畢。甲○
    ○另於九十四年間曾因違反毒品危害防制條例案件，經本院
    以九十四年度毒聲字第二四八號裁定令入勒戒處所施以觀察
    、勒戒後，認有繼續施用毒品之傾向，再以九十四年度毒聲
    字第四一九號裁定令入戒治處所施以強制戒治，嗣於九十五
    年五月九日認已無繼續強制戒治之必要而釋放出所。詎仍不
    知悛悔，於上開強制戒治執行完畢五年內，另起施用第一級
    毒品之犯意，於九十六年四月二十六日上午十時許，在其位
    於嘉義縣義竹鄉傳芳村五０四號之三住處內，以將海洛因摻
    入香菸內吸用之方式，施用第一級毒品海洛因乙次。又另基
    於施用第二級毒品之犯意，於九十六年四月二十一日上午九
    時分許，在其上開住處內，以將甲基安非他命燒烤後再吸用
    所產生煙霧之方式，施用甲基安非他命乙次。嗣於九十六年
    四月二十六日下午三時五分許，在嘉義縣東石鄉副瀨村一之
    三號前為警查獲，並當場扣得海洛因二包（合計淨重三點一
    五公克）及甲基安非他命四包（合計驗餘淨重十三點五零四
    二公克），而於同日下午四時二十分許，得甲○○同意採其
    尿液送驗，其結果呈嗎啡陽性反應及甲基安非他命陽性反應
    ，始查知上情。
二、案經嘉義市警察局第二分局報請臺灣嘉義地方院檢察署檢察
    官偵查起訴。
    理  由
一、訊據被告甲○○對於上開事實均坦承不諱（見本院卷第43頁
    、第45頁、第46頁），並有搜索同意書、嘉義市警察局搜索
    扣押筆錄、扣押物品目錄表、扣押物品收據各乙份在卷可佐
    ；參以於九十六年四月二十六日下午三時五分許，得被告同
    意採其尿液送驗，其結果呈嗎啡陽性反應（按施用海洛因後
    ，經人體之水解代謝作用，會呈嗎啡陽性反應）及甲基安非
    他命陽性反應等情，亦有正修科技大學超微量研究科技中心
    檢驗報告、嘉義市警察局第二分局違反毒品危害防制條例案
    件嫌疑人代號與真實姓名對照表各乙紙（見警卷第15頁；偵
    查卷第19頁）在卷可稽。此外，九十六年四月二十六日查獲
    時扣案之疑似海洛因毒品二包，確含海洛因成分（合計淨重
    3.15公克；空包裝重1.22公克），扣案之疑似甲基安非他命
    毒品四包，確含甲基安非他命成分（合計驗餘淨重 13.5042
    公克）等情，亦有法務部調查局九十六年五月二十六日調科
    壹字第 09623045720號鑑定書及憲兵司令部刑事鑑識中心九
    十六年十月一日安鑑字第0960001520號鑑定書各乙份（見偵
    查卷第14頁；本院卷第37頁）在卷可佐，均足資擔保被告於
    本院審理時所為之上開任意性自白確與事實相符，應堪採信
    。而被告前於九十四年間曾因違反毒品危害防制條例案件，
    經本院以九十四年度毒聲字第二四八號裁定令入勒戒處所施
    以觀察、勒戒後，認有繼續施用毒品之傾向，再以九十四年
    度毒聲字第四一九號裁定令入戒治處所施以強制戒治，嗣於
    九十五年五月九日認已無繼續強制戒治之必要而釋放出所等
    情，有其臺灣高等法院被告前案紀錄表乙份在卷可憑，是被
    告上開於強制戒治執行完畢釋放後五年內再犯本件施用海洛
    因及甲基安非他命毒品之犯行，至堪認定，應依法論科。
二、按海洛因、甲基安非他命分別屬毒品危害防制條例所定之第
    一級、第二級毒品，故核被告甲○○所為，係犯毒品危害防
    制條例第十條第一項、第二項之施用第一級、第二級毒品罪
    ；其施用前、後持有海洛因及甲基安非他命之低度行為，均
    為施用之高度行為所吸收，均不另論罪。又被告前於八十二
    年間因肅清煙毒條例案件，經臺灣高等法院臺南分院以八十
    三年上訴字第七壹玖號判處有期徒刑三年二月確定，復於八
    十四年間因肅清煙毒條例等案件，經本院以八十四年度訴字
    第一二二號判處有期徒刑三年二月確定，上開案件接續執行
    ，迄八十六年四月二十九日縮短刑期假釋出監。然甲○○於
    八十八年間復因施用毒品案件，經本院以八十八年度毒聲字
    第七十號裁定令入勒戒處所施以觀察、勒戒，而上開假釋乃
    遭撤銷，於八十九年五月三十一日入監執行殘刑，迄九十三
    年三月十日縮短刑期執行完畢等情，則有被告之臺灣高等法
    院被告全國前案紀錄表乙份附卷可佐，其於五年內故意再犯
    本件有期徒刑以上之罪，為累犯，均應依刑法第四十七條第
    一項加重其刑。而被告所犯上開二罪，罪名互異，犯意各別
    ，應分論併罰。爰審酌被告前有肅清煙毒條例、毒品危害防
    制條例前科之素行，國中肄業之智識程度，前曾因施用毒品
    而經觀察、勒戒及強制戒治程序，竟未思悔改，另起意再為
    上開施用毒品犯行，顯然缺乏禁絕毒害決心，並衡酌被告施
    用毒品之種類、次數及其為警查獲毒品之數量，再考量施用
    毒品犯行係屬戕害自身健康之行為，尚未危害他人，且被告
    於本院審理中均能坦承犯行，並自陳業已尋求醫療協助，其
    犯後態度尚稱良好等一切情狀，分別量處如主文所示之刑，
    以資懲儆。又被告本件施用第二級毒品罪部份之犯罪時間，
    在九十六年四月二十四日以前，復無不得減刑之例外情形，
    合於中華民國九十六年罪犯減刑條例第二條第一項第三款之
    規定，爰依上開條例減其宣告刑二分之一後如主文所示之刑
    ，並與不符合減刑條例之施用第一級毒品罪之宣告刑定其應
    執行刑。至公訴意旨具體求處被告施用第一級毒品部份有期
    徒刑七月、施用第二級毒品部份有期徒刑二月等語，固非無
    見，然查，被告上開犯行均構成累犯，業如上述，是公訴意
    旨並未慮及被告上開犯行均構成累犯而有加重其刑事由，是
    其具體求刑尚嫌過輕，附此敘明。
三、扣案之疑似海洛因毒品二包及疑似甲基安非他命毒品四包，
    分別確含海洛因成分及甲基安非他命成分，業如上述，均應
    依毒品危害防制條例第十八條第一項前段規定沒收銷燬之；
    而上開毒品外包裝袋六個，固非專供施用毒品所用之器具，
    然均為被告所有，且分別係供包裝上開毒品所用之物，爰依
    刑法第三十八條第一項第二款規定宣告沒收之。
據上論斷，應依刑事訴訟法第二百七十三條之一第一項、第二百
九十九條第一項前段，毒品危害防制條例第十條第一項、第二項
、第十八條第一項前段，刑法第十一條前段、第四十七條第一項
、第五十一條第五款、第三十八條第一項第二款，中華民國九十
六年罪犯減刑條例第二條第一項第三款、第七條、第十條第一項
，判決如主文。
本案經檢察官陳則銘到庭執行職務。
中　　華　　民　　國　　 96　　年　 11 　月　　26 　　日
                      刑事第一庭  法　官  曾宏揚
上列正本證明與原本無異。
如不服本判決，應於判決送達後十日內向本院提出上訴狀，上訴
書狀依法應敘述具體理由，如未敘述具體理由者，應於上訴期間
屆滿後二十日內補提理由書於本院（均應附繕本）。告訴人或被
害人如對於本判決不服者，應具備理由請求檢察官上訴，其上訴
期間之計算係以檢察官收受判決正本之日期為準。
中　　華　　民　　國　　 96　　年　 11 　月　　26 　　日
                                  書記官  陳慶昀
附錄論罪科刑法條：
毒品危害防制條例第10條
施用第一級毒品者，處 6 月以上 5 年以下有期徒刑。
施用第二級毒品者，處 3 年以下有期徒刑。
